【裁判字號】    95,交抗,26
【裁判日期】    950622
【裁判案由】    違反道路交通管理處罰條例聲明異議
【裁判全文】
臺灣高等法院花蓮分院交通事件裁定      95年度交抗字第26號
抗  告  人    交通部公路總局臺北區監理所花蓮監理站
即原處分機關
法定代理人    呂秋煌
受處分人      甲○○
上列抗告人因受處分人違反道路交通管理處罰條例案件，不服臺
灣花蓮地方法院中華民國95年4月21日（95年度交聲字第27號）
，提起抗告，本院裁定如下：
    主  文
抗告駁回。
    理  由
一、抗告意旨略以：民國 (下同)95 年2月5日起施行之行政罰法
    第5條規定「行為後法律或自治條例有變更者，適用行政機
    關最初裁處時之法律或自治條例。但裁處前之法律或自治條
    例有利於受處罰者，適用最有利於受處罰者之規定。」，「
    行政機關最初裁處時」之時點，其界定不應含訴訟救濟程序
    ，以免受處分者存僥倖心理，以冗長之救濟程序期待法規變
    更而免除罰鍰，故本件受處分人之行為時為92年8月11日，
    行政機關為最初裁處之時點，應為本件舉發單位花蓮縣警察
    局交通隊依道路交通管理事件統一裁罰基準及處理細則第29
    條第2項規定，於同年10月15日填單舉發本件交通違規紀錄
    之時點，故本案行為時與行政機關最初裁處時，均無94年新
    修正通過之道路交通管理處罰條例第56條第2項之適用，自
    無行政罰法第5條法規變更、從新從輕之比較最有利於受處
    分人之問題，抗告人原所為裁決並無違誤，原裁定有誤，應
    予撤銷，另為適法裁定云云。
二、經查：本件受處分人甲○○於92年8月11日上午10時許，將
    其所有車牌號碼ＪＣ─4926號自小客車，停放在花蓮市○○
    路收費停車處第7081號停車格，因未依規定繳納停車費而遭
    舉發違規，原舉發通知單上記載應到案日期為同年11月18日
    ，有抗告人於95年1月23日所發之裁決書附卷可稽。惟本件
    受處分人於92年10月23日下午3時50分許已繳納該筆停車費
    ，有花蓮縣警察局檢附之繳費資料在卷可稽（見原審第22、
    30 頁之停車繳費資料），原裁定依此，認受處分人於抗告
    機關未裁決前即已繳費，抗告人於95年1月23日方依行為時
    之道路交通管理處罰條例第56條第1項第11款對受處分人科
    以罰鍰，顯非合法，而撤銷抗告人之原處分，並諭知異議人
    即原受處分人不罰，並無不當，此與行政罰法第5條、道路
    交通管理處罰條例第56條之新舊法比較適用無涉。抗告意旨
    仍執此指摘原裁定有不當之處，為無理由，應予駁回。
三、據上論結，應依道路交通案件處理辦法第26條，刑事訴訟法
    第412條，裁定如主文。
中    華    民    國    95    年    6     月    22    日
                        審判長法  官  何方興
                              法  官  林德盛
                              法  官  王紋瑩
以上正本證明與原本無異。
本件不得再抗告。
                              書記官  吳家瑩
中    華    民    國    95    年    6     月    23    日


司法院資訊處製作；財團法人民間司法改革基金會備份。
